【裁判字號】    99,家訴,38
【裁判日期】    990331
【裁判案由】    撤銷死亡宣告
【裁判全文】
臺灣板橋地方法院民事判決              99年度家訴字第38號
原      告  乙○○
被      告  甲○○
上列當事人聲請撤銷原告死亡宣告事件，本院判決如下：
      主    文
本院於民國95年12月19日以95年度亡字第47號宣告丙○○（女，
民國○○○年○月○○○日生，身分證統一編號：Ｚ00000
0000號）死亡之判決撤銷。
訴訟費用新台幣參仟元由被告負擔。
    事實及理由
一、原告起訴主張：原告之胞妹丙○○於85年5 月8 日赴日本後
    音訊全無，經父親甲○○向鈞院聲請死亡宣告，獲鈞院以95
    年度亡字第47號判決宣告丙○○於92年5 月8 日死亡。嗣於
    99年2 月3 日臺北駐日本大阪經濟文化辦事處入國管理課通
    知尋獲丙○○，惟丙○○頸部以下中風、四肢癱患，收容於
    大阪和歌山醫院等情。原告始知丙○○赴日後因身體狀況不
    佳，怕拖累家人，不願與家人聯絡，且曾有輕生念頭，故由
    其日籍男友照顧並接受密醫治療。原告遂於99年2 月6 日赴
    日本接回丙○○，因丙○○尚生存，爰依民事訴訟法第636
    條規定請求撤銷死亡宣告等語。
二、按撤銷亡宣告之訴，檢察官或有法律上利害關係之人，得提
    起之；受死亡宣告人尚生存者，亦得提起撤銷死亡宣告之訴
    ，民事訴訟法第635 條第1 項、第636 條定有明文。
    又依民事訴訟法第625 條規定準用同法第551 條第2 項規定
    ，撤銷死亡宣告之訴之被告，為宣告死亡之聲請人。
三、查，原告之胞妹丙○○前經本院於民國95年12月19日以95年
    度亡字第47號判決宣告死亡之情，有原告提出之戶籍謄本記
    事欄可證，並經本院依職權列印本院95年度亡字第47號判決
    書1 件附卷為憑。
    次查，原告主張其妹丙○○現尚生存之事實，有原告提出丙
    ○○之護照影本、日本國渡航證明書之外國入出國紀錄影本
    、入境機票影本、中華民國臺灣地區入境許可證影本各1 件
    為證；依該等資料記載，丙○○於西元2010年2 月6 日獲我
    國入境許可，搭乘中華航空公司飛機返台。是以原告主張，
    應堪信為真實。
    本件原告係丙○○之胞姊，為利害關係人，其以本院95年度
    亡字第47號死亡宣告判決之聲請人甲○○為被告，提起本件
    訴訟，請求撤銷死亡宣告，為有理由，應予准許。
四、訴訟費用負擔之依據：民事訴訟法第78條。
中    華    民    國    99    年     3    月    31    日
                  家事法庭  法  官  黃惠瑛
以上正本係照原本作成。
如對本判決不服，得於判決正本送達後20日內向本院提出上訴狀
（須按他造人數附繕本），並繳交上訴裁判費新台幣4,500元。
中    華    民    國    99    年     3    月    31    日
                            書記官  張美玉

司法院資訊處製作；財團法人民間司法改革基金會備份。
